【裁判字號】    89,易,836
【裁判日期】    890731
【裁判案由】    侵占
【裁判全文】
臺灣臺南地方法院刑事判決                          八十九年度易字第八三六號
    公  訴  人  臺灣台南地方法院檢察署檢察官
    被      告  乙○○
右列被告因侵占案件，經檢察官提起公訴（八十九年度偵字第二一二七號），本院判
決如左：
    主  文
乙○○意圖為自己不法之所有，而侵占自己持有他人之物，累犯，處拘役捌拾日。
    事  實
一、乙○○曾於民國八十六年間，因竊盜案件經本院判處有期徒刑十月確定在案，於
    八十七年一月二日執行完畢，猶不知悔改，復於八十九年一月上旬某日十時三十
    分許，在台南縣新營市○○路八０三巷二四弄十一號，受車號ＵＰＺ─４２９號
    輕型機車車主陳麗如之兄甲○○之託，騎乘該機車至加油站加油，竟萌生易持有
    為所有之不法意圖，將該機車拒不返還而侵吞入己，嗣於八十九年二月四日十四
    時五十分許，乙○○騎乘前述機車途經雲林縣斗南鎮文安國小前，經警當場查獲
    。
二、案經雲林縣警察局虎尾分局報請台灣台南地方法院檢察署檢察官偵查起訴。
    理  由
一、被告經合法傳喚未到，惟經其先前經本院通緝到院辯稱：固有於右揭時地趁受被
    害人委託加油，卻未將機車返還，惟係一時忘記還車云云。惟查被告上開犯行，
    已據被告於警訊時供稱：是車主陳麗如的二哥甲○○拿了新台幣五十元及該車鑰
    匙給我，叫我去加油，我因原本就不想在該處工作，所以利用此機會騎走該車，
    未還給車主等語綦詳，核與被害人之母梁翠雲指訴情節相符。另查被告事後係正
    騎乘該贓車之際，經警查獲，而非將機車久置他處而忘記此事，故其辯稱忘記歸
    還被害人云云，核與常理不符，應為事後卸責之詞，不足採信，此外復有贓物認
    領保管收據一紙在卷可稽，本件事證已臻明確，被告犯行洵堪認定。
二、核被告意圖為自己不法之所有，而侵占自己持有他人之物，所為係犯刑法第三百
    三十五條第一項之罪。被告乙○○曾於八十六年間，因竊盜案件經本院判處有期
    徒刑十月確定在案，於八十七年一月二日執行完畢，有台灣高等法院被告全國前
    案紀錄表一紙在卷可按，其於五年內再犯本件有期徒刑以上之罪，為累犯，應依
    法加重其刑。爰審酌被告犯罪之動機、目的、手段、所生危害輕微等一切情狀，
    處如主文所示之刑，以資懲儆。
三、被告經合法傳喚無正當理由不到庭，本院認應科拘役之案件，故不待其陳述逕行
    判決。
據上論斷，應依刑事訴訟法第二百九十九條第一項前段、第三百零六條，刑法第三百
三十五條第一項、第四十七條，罰金罰鍰提高標準條例第一條前段，判決如主文。
本案經檢察官張太龍到庭執行職務。
中    華    民    國      八十九    年      七        月      三十一    日
                              臺灣臺南地方法院刑事第二庭
  法  官      鄧  希  賢
右正本證明與原本無異。
如不服本判決，應於判決送達後十日內向本院提出上訴狀( 應附繕本 )。
                                  書記官      陳  美  蓉
中    華    民    國      八十九    年      七        月      三十一    日
附錄條文：刑法第三百三十五條第一項
意圖為自己或第三人不法之所有，而侵占自己持有他人之物者，處五年以下有期徒刑
、拘役或科或併科壹仟元以下罰金。


司法院資訊處製作；財團法人民間司法改革基金會備份。
